臺灣高雄地方法院交通事件裁定　　　 100年度交聲字第1642號
原處分機關　交通部公路總局臺中區監理所彰化監理站
異　議　人
即受處分人　黃和仁
上列異議人即受處分人因違反道路交通管理處罰條例事件，對於
交通部公路總局臺中區監理所彰化監理站民國100 年4 月11日所
為之處分（原處分案號：彰監四字第裁64-B00000000號）聲明異
議，本院裁定如下：
    主  文
異議駁回。
    理  由
一、異議意旨略以：異議人即受處分人黃和仁於民國100 年2 月
    12日，將所騎乘之車牌號碼YHQ-890 號普通重型機車，停放
    在高雄市○○○路300 號前之機車停車格，未料遭警方人員
    拍照舉發異議人有於身心障礙者專用停車位違規停車之交通
    違規，嗣原處分機關即以異議人違反道路交通管理處罰條例
    第56條第1 項第10款之規定，裁處異議人罰鍰新臺幣（下同
    ）1200元。惟異議人停放前開機車之停車格，其標線之輪椅
    圖案遭1 條白線劃過，明顯與一般身心障礙者專用停車格之
    標示有異，而可供停車之寬度不似為身心障礙者所設計，致
    異議人認為該停車格已被改為一般停車格。又前開停車格若
    果係身心障礙者專用停車格，則該停車格出現上開情形，當
    係將2 個一般停車格合併後所肇生之結果，準此，於繪製該
    身心障礙者專用停車格時，為何不將原本的線去除？如此便
    宜行事而使民眾發生誤判，進而裁處罰鍰，豈非政府可直接
    伸手進人民的口袋掏錢？是異議人實有不服，爰依法聲明異
    議等語。
二、按汽車駕駛人停車時，有於身心障礙專用停車位違規停車之
    情形者，處道路交通管理處罰條例第56條第1 項所定最高額
    即1200元之罰鍰，該條例第56條第1 項第10款、第4 項定有
    明文。又「身心障礙者本人或同一戶籍之家屬一人得申請身
    心障礙者專用停車位識別證明。前項證明包括身心障礙者專
    用停車位識別證，及身心障礙者專用車輛牌照。申請專用停
    車位識別證明者，應就專用停車位識別證或專用牌照擇一申
    請。申請專用停車位識別證者，應具有汽車或機車之駕駛執
    照及行車執照；其申請機車專用停車位識別證者，以經監理
    單位檢驗合格之特製車者為限」、「使用身心障礙者專用停
    車位者，除掛有專用牌照之車輛外，應將專用停車位識別證
    置於汽車擋風玻璃明顯處或黏貼於機車車首，以供查核檢驗
    」，身心障礙者專用停車位設置管理辦法第6 條第1 至4 項
    、第9 條第1 項規定甚明。
三、經查，異議人未領有身心障礙者專用停車位識別證明，而於
    100 年2 月12日中午12時34分許前某時，將所騎乘之車牌號
    碼YHQ-890 號普通重型機車，停放在高雄市○○○路300 號
    前之身心障礙專用停車位，嗣經高雄市政府警察局交通大隊
    於100 年2 月12日中午12時34分許發現，乃予拍照並製單舉
    發之事實，有本件舉發違反道路交通管理事件通知單（見院
    1 卷第8 頁）、採證相片（見院1 卷第9 頁）在卷可稽，且
    參諸異議人異議意旨，並未主張其領有身心障礙者專用停車
    位識別證明，而觀諸上開採證相片，亦未發現異議人之機車
    存有身心障礙者專用停車位識別證明，是前開事實自堪予以
    認定。異議人雖以前詞主張其停放機車之系爭停車格，因繪
    製之標線不明，使其誤認該停車格係一般機車格，惟觀諸本
    件警方人員所拍攝之採證相片（見院1 卷第9 頁）及異議人
    自行拍攝之現場相片（見院1 卷第3 頁），系爭停車格所繪
    製之身心障礙者圖案，其中間固有1 條白直線，而與一般道
    路交通標線所繪製之身心障礙者圖案略有不同，然該白直線
    之存在，並無礙於身心障礙者圖案之辨識；且該白直線僅存
    於身心障礙者圖案，並未同時連接停車格之上下白橫線，而
    與一般停車格之標線有所差異，是一般人見到上開標線，當
    可輕易判斷該白直線之存在，僅係於繪製身心障礙者圖案過
    程中，未將原本存在之白色標線完全清除所致，實無可能如
    異議人所言，會誤認係將原本設為身心障礙者專用停車位改
    劃設為一般停車格所產生（蓋若係此種情形，上開白直線應
    會連接停車格之上下白橫線）。況且，系爭停車格旁，已設
    立道路交通標誌明確告知該處係為身心障礙者專用停車位，
    有前揭採證相片附卷足按（見院1 卷第9 頁），益徵異議人
    所言無可採認。另觀諸本件採證相片所示，系爭身心障礙者
    專用停車位之設置寬度，足可停放3 輛一般機車，是異議人
    稱該停車位不似為身心障礙者所設計云云，亦無足採。另系
    爭身心障礙者專用停車位所繪製之標線，未將原本存在之白
    色標線完全清除，固有未盡完善之處，惟依據該處所繪製之
    道路交通標線與設立之道路交通標誌，既不足以使人產生誤
    認，即難執此作為免罰之事由。
四、綜上，異議人於前揭時、地停放機車時，有於身心障礙者專
    用停車位違規停車之交通違規行為甚明。原處分機關因而依
    道路交通管理處罰條例第56條第1 項第10款、第4 項之規定
    ，裁處異議人罰鍰1200元，經核尚無違誤，本件異議為無理
    由，應予駁回。
五、依道路交通事件處理辦法第18條，裁定如主文。
中    華    民    國    100  年    9     月    13     日
                  交通法庭  法  官  陳君杰
以上正本證明與原本無異。
如不服本裁定，應於收受送達後5 日內向本院提出抗告狀。
中    華    民    國   100    年    9     月    13    日
                            書記官  紀龍年